【裁判字號】    97,訴,2154
【裁判日期】    970820
【裁判案由】    違反毒品危害防制條例
【裁判全文】
臺灣彰化地方法院刑事判決              97年度訴字第2154號
公  訴  人  臺灣彰化地方法院檢察署檢察官
被      告  甲○○
                    號
                    （現於臺灣彰化監獄執行中）
上列被告因毒品危害防制條例案件，經檢察官提起公訴（97年度
毒偵字第2768號），本院改行簡式審判程序，判決如下：
    主  文
甲○○施用第一級毒品，累犯，處有期徒刑壹年貳月。
    事實及理由
一、犯罪事實：
  (一)甲○○前因施用毒品案件，經強制戒治，則於民國（下同）
    92年7月24日停止執行出所，剩餘期間付保護管束，本應於
    93年1月27日保護管束期滿，然因毒品危害防治條例93年1月
    9日修正而無庸繼續執行，視為執行完畢。甲○○前因恐嚇
    取財案件，經本院以80年度訴字第628號判決處有期徒刑10
    月，嗣經上訴，再由臺灣高等法院臺中分院以81年度上訴字
    第2228號駁回上訴而確定，因違反麻醉藥品管理條例、贓物
    案件，經本院以80年度易字第1644號分別判處有期徒刑5月
    、4月，應執行有期徒刑7月確定，因過失傷害案件，經本院
    以80年度交易字第92號判處有期徒刑3月，嗣經上訴，再由
    臺灣高等法院臺中分院以81年度交上易字第65號駁回上訴而
    確定，上開案件，再經臺灣高等法院臺中分院以82年度聲字
    第473號裁定合併定其應執行之刑為有期徒刑1年6月確定；
    因違反肅清煙毒條例、槍砲彈藥刀械管制條例、麻醉藥品管
    理條例案件，經本院以81年度訴字第453號分別判處有期徒
    刑3年2月、3月、4月，應執行有期徒刑3年6月確定；上開案
    件，嗣經送監接續執行，於84年3月11日因縮短刑期假釋出
    監付保護管束；於假釋期間，復因違反肅清煙毒條例、麻醉
    藥品管理條例案件，經臺灣高等法院臺中分院以86年度上訴
    字第514號分別判處有期徒刑3年6月、7月，應執行有期徒刑
    3年8月確定，因違反肅清煙毒條例、麻醉藥品管理條例案件
    ，經本院以86年度訴字第903號判決，分別判處有期徒刑3
    年6月、4月，應執行有期徒刑3年8月確定，並經撤銷假釋，
    與前揭殘刑接續執行，於90年12月17日因縮短刑期假釋出監
    付保護管束。於假釋期間，復因違反保護管束應遵守事項情
    節重大，經撤銷假釋，再送監執行殘刑4年1月9日，甫於96
    年6月9日因縮刑期滿，而執行完畢（構成累犯）。又於96年
    8 月30日施用毒品，經（本院96年度訴字第1816號判決、臺
    灣高等法院台中分院97年度上訴字第117號判決）判處有期
    徒刑9月。又於97年1月8日之某時施用毒品，經（本院97年
    度訴字第763號判決）判處有期徒刑10月，上述兩案宣告之
    有期徒刑9月、10月，定應執行1年6月（97年5月1日始入監
    執行）。
  (二)甲○○仍不知悔改，復基於施用第一級毒品海洛因及第二級
    毒品甲基安非他命之犯意，於97年4月29日凌晨某時，在其
    位於彰化縣永靖鄉○○村○鄰○○路○段238巷24 號住處，以
    將海洛因及甲基安非他命加水混和後經由針筒注射手臂血管
    之方式，同時施用第一級毒品海洛因及第二級毒品甲基安非
    他命。
  (三)嗣為警於97年5月1日上午10時20分許，在彰化縣永靖鄉○○
    村○○路盤檢查獲，並經警採集其尿液送驗，結果呈毒品「
    嗎啡、可待因、甲基安非他命、安非他命」之 陽性反應，
    始知上情。
二、認定事實所憑之證據及理由：
  (一)被告於本院審理中之自白。
  (二)彰化縣警察局員林分局委託檢驗尿液代號與真實姓名對照認
    證單，證明被告接受採尿送驗之事實。
  (三)詮昕科技股份有限公司濫用藥物尿液檢驗報告書，證明被告
    驗尿呈現「嗎啡、可待因、甲基安非他命、安非他命」之陽
    性反應。按行政院衛生署管制藥物管理局93年7月16日管檢
    字第0930006 199號函示意見：「依據Clark's Analysis of
    Drugs and Poisons一書第三版之記載：... 第一級毒品海
    洛因亦可代謝成嗎啡，且海洛因常見含有少量6-乙醯可待因
    雜質成分，該成分可代謝為可待因及嗎啡。... 」（參照行
    政院衛生署管制藥品管理局發行「濫用藥物檢驗相關解釋彙
    編」P.14）故可證明被告因施用海洛因而同時檢出「可待因
    、嗎啡」陽性反應。而上述尿液檢驗報告均顯示被告安非他
    命指數遠超過安非他命指數，依法務部調查局93年5月4日調
    科壹字00000000000號函示意見：「依據英國藥學協會所編
    之Clark's isolation and indentification of drugs乙書
    .. 記載人體施用甲基安非他命後，在主要代謝物中未改變
    型態之甲基安非他命佔施用劑量達43％，而安非他命則為約
    5％。」（司法院編印，法官辦理刑事案件參考手冊(一)--毒
    品危害防制條例部分--P.168）被告尿液中排出之部分安非
    他命反應，應係甲基安非他命之代謝物。
  (四)被告自白核與事實相符，足堪採信。本件事證明確，被告施
    用第一、二級毒品犯行，已可認定。
三、論罪科刑：
  (一)核被告所為，係犯毒品危害防制條例第10條第1、2項之施用
    第一、二級毒品罪。被告持有毒品之低度行為，應為施用之
    高度行為所吸收，不另論罪。被告供稱是將甲基安非他命混
    合海洛因，置入針筒注射方式吸食，此一供述別無他證據可
    以推翻，故被告乃一行為同時觸犯二罪名之想像競合犯，應
    以較重罪名之施用第一級毒品罪論處。
  (二)被告有犯罪事實欄內之徒刑執行經過，此有臺灣高等法院被
    告全國前案紀錄表可稽，其受此有期徒刑執行完畢後，五年
    以內故意再犯有期徒刑以上之罪，應依累犯規定，各加重其
    刑。
  (三)量刑審酌：被告自80年間以來各項前科不斷，從未下定決心
    戒毒，被告自述父母均已不在，尚有一位哥哥，但也因吸毒
    在戒治中，被告家中以養豬為業，被告未曾在社會上其他職
    位工作過等情，以被告年屆四十以上，卻未曾在社會其他單
    位工作，實在不求上進，吸毒戕害身心，令家人親友感嘆失
    望，及被告犯後坦承犯行，態度尚稱良好等一切因素，量處
    如主文所示之刑，以示懲儆。
四、適用法律：
  (一)刑事訴訟法第273條之1第1項、第310條之2、第454條第1項
    。
  (二)毒品危害防制條例第10條第1、2項、刑法第11條前段、第47
    條第1項、第55條。
本案經檢察官林宏昌到庭執行職務。
中    華    民    國    97    年    8    月     20   日
                  刑事第八庭    法  官  葉明松
以上正本證明與原本無異。
如不服本判決應於收受本判決後10日內向本院提出上訴書狀，其
未敘述上訴理由者，應於提起上訴後20日內向本院補提理由書狀
（均須按他造當事人之人數附繕本）「切勿逕送上級法院」。
中    華    民    國    97    年    8    月    20    日
                                書記官  施秀青
附錄本案論罪法條：
毒品危害防制條例第10條
施用第一級毒品者，處 6 月以上 5 年以下有期徒刑。
施用第二級毒品者，處 3 年以下有期徒刑。


司法院資訊處製作；財團法人民間司法改革基金會備份。
